
\vspace{1.8em}
\begin{minipage}{\textwidth}
\stepcounter{mallinumber}
\textbf{Tüüpsõnamall \arabic{mallinumber}\,\vadja{mesi}}\\

\begin{sideways}
\begin{tabular}{l l}
muutvormimall & tunnused \\
\hline
\underline{me}\,+\,si & \textsc{ sg nom } \\
\underline{me}\,+\,e & \textsc{ sg gen } \\
\underline{me}\,+\,tte & \textsc{ sg par } \\
\underline{me}\,+\,ttese & \textsc{ sg ill } \\
\underline{me}\,+\,ez & \textsc{ sg ine } \\
\underline{me}\,+\,ess & \textsc{ sg ela } \\
\underline{me}\,+\,elle & \textsc{ sg all } \\
\underline{me}\,+\,ell & \textsc{ sg ade } \\
\underline{me}\,+\,elt & \textsc{ sg abl } \\
\underline{me}\,+\,essi & \textsc{ sg tra } \\
\underline{me}\,+\,essaa & \textsc{ sg ter } \\
\underline{me}\,+\,eka & \textsc{ sg com } \\
\underline{me}\,+\,ed & \textsc{ pl nom } \\
\underline{me}\,+\,sije & \textsc{ pl gen } \\
\underline{me}\,+\,siit & \textsc{ pl par } \\
\underline{me}\,+\,siise & \textsc{ pl ill } \\
\underline{me}\,+\,siiz & \textsc{ pl ine } \\
\underline{me}\,+\,siiss & \textsc{ pl ela } \\
\underline{me}\,+\,siille & \textsc{ pl all } \\
\underline{me}\,+\,siill & \textsc{ pl ade } \\
\underline{me}\,+\,siilt & \textsc{ pl abl } \\
\underline{me}\,+\,siissi & \textsc{ pl tra } \\
\underline{me}\,+\,siissaa & \textsc{ pl ter } \\
\underline{me}\,+\,sijka & \textsc{ pl com } \\
\end{tabular}
\end{sideways}
\captionof{table}{Tüüpsõna \arabic{mallinumber}\,\textit{mesi} ekstraheeritud muutvormimallid.}
\label{tab:tüüpsõnamall-mesi}

\end{minipage}

 
\vspace{1em}
\noindent Tüüpsõna hõlmab vormisõnastiku 4 lekseemi: \vadja{\underline{me}si, \underline{sü}si, \underline{ve}si} ja \vadja{\underline{čä}si}.
